

# Fethi Cherchali Développeur web & SEO







in/fethi-cherchali



# **Profile**

Fort d'une expérience de plus de 6 ans dans le domaine du développement web et du SEO, j'ai pu acquérir un savoir-faire technique permettant de travailler sur des projets ambitieux tout en veillant à faire évoluer mes compétences.

## Mon projet

À la recherche d'une opportunité stimulante à forte valeur ajoutée dans le développement web, afin de contribuer à des projets ambitieux en y apportant mon expertise et en faisant évoluer les compétences.

#FRONTENE	#BACKEND	#PHP		#SYM	FONY	#CODEIGNITER
#JQUERY	#API REST	#JAVASCRIPT	#DO	CKER	#GIT	#SEO

# Expertise

Programming Languages: PHP,

Javascript, C, C++

Programming Methods: OOP, MVC DBM's: SQL. MySQL/MariaDB

Web technologies: HTML, CSS, JS, Jquery, Bootstrap

Development Frameworks: Codelgniter, Symfony, Wordpress CMS

Development Miscellaneous: Docker,

Git, Github, Trello, Jira

Web Environment: Apache, Nginx IDE: Coda2, Visual Studio Code, MysqlWorkbench, Atom, PHPStorm

Operating Systems: MacOS, Windows,

Miscellaneous: Google Search Console, Google Analytics, MOZ SEO, Facebook Business Ads, SEMRush, Google Page Speed Insights, Cloudflare, Adobe Illustrator, Adobe Photoshop, Sketch, Buffer, Hubspot

### Langues

Français Bilingue	0000
Anglais Professionnel	00000
Arabe Bilingue	0000

# Activités professionnelles

Formateur SEO: INSAG Business School

Formateur SEO: Institut Supérieur de Gestion et de Management 2020 - 2021

Formateur SEO: Groupe Pigier Algérie 2020 - 2021

Coach Webdev: Hackathon BeMyApp 2018 Algeria 2.0

### Certifications

Google Digital Active: 2019

Hubspot Inbound Marketing: 2017 à Mai

2020

# Expérience professionnelle

#### Auto-entrepreneur

Novembre 2018 à aujourd'hui

Alger, Algérie

- DIGITALL IN (Développement de solutions digitales) Conception et réalisation de sites web (Codeigniter, Symfony, Wordpress...);
- Réalisation de solution ERP pour entreprises de promotion immobilière;
- Optimisation des sites web pour le référencement naturel (SEO);
- Conception et mise en place d'API's;
- Encadrement et support des stagiaires sur des projets internes de l'entreprise;
- Refonte et maintenance corrective & évolutive des projets;
- Management de projets web et relation client.
  - Clients de projets : Lotus Conseil (Publicis Consultant), Henkel, Cevital...

### Web developer & Project Manager

Juin 2018 à Octobre 2018

Alger, Algérie

ADA IO (Développement d'applications web et mobiles)

- Conception et développement d'un site web trilingue pour une entreprise d'assurances intégrant des calculs de devis en ligne selon les calculs d'assurance ainsi que les exports de fichiers PDF;
- Intégration du système E-Paiement;
- Mise en place d'une communication inter serveurs distribuée;
- Création d'interfaces d'administration et API's RESTFUL pour les applications mobiles de l'entreprise;
- Refonte et maintenance corrective & évolutive de projets web existants (FRONTEND & BACKEND);
- Publication des applications mobiles sur le Playstore avec prise en charge de l'APP Store optimisation. Clients de projets web : SAA, SAMSUNG, SANOFI AVENTIS...

#### Web developer & SEO Manager

Décembre 2016 à Avril 2018

GEN 42 Agence de communication digitale & Advertising

O Alger, Algérie

- Conception et réalisation de sites web à thématique variée (Vitrine, jeux concours, landing page etc (Wordpress, Codeigniter);
- Optimisation des sites web pour le référencement naturel SEO avec usage de la Search Console et Analytics pour l'analyse d'audience:
- Conseiller, adopter une stratégie globale visant à valoriser le contenu des sites web et assurer la pertinence de leur contenu, en associant différents outils d'optimisation permettant d'augmenter la l'autorité et la notoriété de la marque (MOZ, SemRush...). Clients de projets web: SAMSUNG, HENKEL, LESAFFRE, DANONE...

### Community & Social Advertising Manager

**CASBAH Vinaigre** 

Février 2015 à Octobre 2016

Birtouta, Algérie

#### Web developer Freelance & Consulting

Entreprises Algériennes

2012 à 2018 O Alger, Algérie

Projets Freelance: Youssli Shopping, Boutique Twins Multimedia, Backend & Api Casbah Kids, Coins Algérie, Mouhassabati Online, Emailing & Inbound Marketing Mouhassabati Online, Boutique Weltinfo, Boutique One Multimedia, LolAlgeria Gaming, Weshmag...

Cloud Global Keywords: Social Media Authentication, Ajax, API's, PHPMailer, Image\_moo, image\_lib, Gzip Compression, Deflate, Query Building, Twig, Doctrine, Cart management, Datatables, Grocery Crud, CRUD, Cron Jobs, FPDF, TCPDF, Woocommerce, ON Page Optimization, MVC, Mail & Message notifications, Chart JS, Notify JS, Google Maps JavaScript, Cropper JS, Jquery, Google Search Console...

# Formations

#### Master en Technologies de l'information et de la communication

2011 à 2014

2010 à 2011

Université M'hamed Bougara Boumerdes (UMBB) Algérie

PFE: Développement d'une application E-Mailing pour la gestion et planification de campagnes E-mailing.

## Licence en Technologies de applications web

Université M'hamed Bougara Boumerdes (UMBB) Algérie

Projet de licence : Développement de site web pour le bureau économique de l'ambassade de Belgique en Algérie

#### Baccalauréat série sciences

Lycée d'Alger Delacroix, Alger Algérie

## Passions et loisirs







